臺灣高雄地方法院刑事裁定
111年度聲字第715號
聲  請  人  臺灣高雄地方檢察署檢察官
受  刑  人  黄仲源



上列聲請人因受刑人數罪併罰有二裁判以上，聲請定其應執行之
刑（111年度執聲字第513號），本院裁定如下：
    主  文
甲○○犯如附表所示之罪，各處如附表所示之刑，應執行有期徒刑
玖年。
    理  由
一、聲請意旨略以：受刑人甲○○因犯如附表所示等案件，先後經
    法院判決確定如附表所示，依刑法第50條、53條及第51條第
    5款，定其應執行之刑，爰依刑事訴訟法第477條第1項規定
    聲請裁定其應執行刑等語。
二、裁判確定前犯數罪者，併合處罰之；數罪併罰，分別宣告其
    罪之刑，其宣告多數有期徒刑者，於各刑中之最長期以上，
    各刑合併之刑期以下，定其刑期，但不得逾30年，刑法第50
    條第1項前段、第51條第5款訂有明文。參其立法意旨，除在
    於緩和多數有期徒刑合併執行所造成之苛酷外，更避免責任
    非難之重複，蓋有期徒刑之科處，不僅在於懲罰犯罪行為，
    更重在矯治犯罪行為人、提升其規範意識，及回復社會對於
    法律規範之信賴，是應併合處罰之複數有期徒刑倘一律合併
    執行，將造成責任非難之效果重複滿足、邊際效應遞減之不
    當效果，甚至有違責任主義，故採行加重單一刑主義，以期
    責罰相當。是法院就應併合處罰之數個有期徒刑宣告定其應
    執行刑時，不僅應遵守上開所定「以宣告各刑中之最長期為
    下限，各刑合併之刑期為上限，但最長不得逾30年」之外部
    界限，更應受不得明顯違反公平正義、法律秩序理念及目的
    之規範。具體而言，於併合處罰，其執行刑之酌定，應視行
    為人所犯數罪之犯罪類型而定，即倘行為人所犯數罪屬相同
    之犯罪類型者（如複數竊盜、施用或販賣毒品等），於併合
    處罰時，其責任非難重複之程度較高，自應酌定較低之應執
    行刑；然行為人所犯數罪雖屬相同之犯罪類型，但所侵犯者
    為具有不可替代性、不可回復性之個人法益（如殺人、妨害
    性自主），於併合處罰時，其責任非難重複之程度則較低，
    而可酌定較高之應執行刑；另行為人所犯數罪非惟犯罪類型
    相同，且其行為態樣、手段、動機均相似者，於併合處罰時
    其責任非難重複之程度更高，更應酌定較低之應執行刑；反
    之，行為人所犯數罪各屬不同之犯罪類型者，於併合處罰時
    其責任非難重複之程度最低，當可酌定較高之應執行刑。 
三、經查，本件受刑人因犯如附表所示之各罪，經法院分別判處
    如附表所示之刑確定，有該判決書及臺灣高等法院被告前案
    紀錄表在卷可稽。而本件受刑人於知悉附表編號1至2所示之
    罪，為「得易科罰金、得易服社會勞動」之罪，編號3至8所
    示之罪，則為「不得易科罰金、不得易服社會勞動」之罪，
    核屬刑法第50條但書之情形，仍具狀請求檢察官就前開各罪
    聲請定應執行刑，檢察官乃以本院為如附表所示案件犯罪事
    實最後判決之法院，聲請定受刑人應執行之刑，本院審核各
    該刑事判決書及臺灣高等法院被告前案紀錄表，認為聲請為
    正當，應予准許。爰衡酌受刑人所犯如附表編號1所示之罪
    ，為無駕駛執照駕車因過失傷害人罪，迄今未賠償被害人（
    被害人受有骨盆及右髖臼粉碎性骨折），於該案審理期日又
    係無正當理由未到庭，經法院發布通緝始到案；如附表編號
    2所示之罪，為幫助犯詐欺取財罪(提供門號予詐欺集團作為
    詐騙財物之用）；如附表編號4至5所示之罪，均屬與他人共
    同販賣第三級毒品罪，惟就編號4所示與「小張」共同販賣
    第三級毒品2次部分（販賣對象為2位），受刑人均係主要負
    責交付毒品予購毒者（其中一次即民國109年3月29日該次，
    受刑人尚有負責聯絡毒品交易事宜），犯罪所得各為新臺幣
    （下同）200、300元，就編號5所示與曾錦濤共同販賣第三
    級毒品6次部分（販賣對象為4位），犯罪所得則為每日向曾
    錦濤領取1,500元，可知受刑人共同販賣第三級毒品之態樣
    、手段相差無幾，所侵害之社會法益與法規範目的亦相同，
    此部分責任非難重複之程度較高；如附表編號3、6至8所示
    之罪，均為三人以上共同詐欺取財罪，犯罪時間相近（集中
    在109年5月5日至5月8日、5月16日至5月17日）、犯罪態樣
    （均係加入綽號「旺旺休」之人及其所屬之詐騙集團，主要
    負責擔任車手領取贓款，被害人24位，每位遭騙金額約數千
    元至數萬元不等）、手段、動機相似，犯罪所得從500元至
    數千元不等，迄今皆未與被害人和解，並佐以附表編號1至2
    所示之罪部分曾經定應執行刑為有期徒刑7月，本件如附表
    所示罪刑之內部界限則為16年9月等情，兼考量受刑人之恤
    刑利益與責罰相當原則、上揭責任非難重複之程度，及受刑
    人所犯數罪為整體之非難評價後，暨考慮受刑人之意見（意
    見調查表未勾選定刑意見，僅勾選請求定應執行刑）、年紀
    與社會回歸之可能性，定其應執行之刑如主文所示。另前述
    各罪因定執行刑結果，已均不得易科罰金，自無庸諭知易科
    罰金之折算標準。
四、依刑事訴訟法第477 條第1 項，刑法第50條、第53條、第51
    條第5款，裁定如主文。
中　　華　　民　　國　　111 　年　　5 　　月　　12　　日
                   刑事第一庭   法  官  侯弘偉
以上正本證明與原本無異。
如不服本裁定，應於收受送達後5 日內向本院提出抗告狀。
因疫情而遲誤不變期間，得向法院聲請回復原狀。
中　　華　　民　　國　　111 　年　　5 　　月　　12　　日
                               書記官  劉冠宏
附表：
編號 罪名   宣告刑 犯罪日期（民國）       最後事實審         確定判決      法院及案號 判決日期（民國） 法院及案號 確定日期（民國） 1 過失傷害 有期徒刑4 月，如易科罰金，以新臺幣1,000 元折算1日 108年7月29日 本院109年度交簡字第2097號 109年7月29日 本院109年度交簡字第2097號 109年10月26日 2 幫助詐欺取財 有期徒刑4 月，如易科罰金，以新臺幣1,000 元折算1日 108年8月14日至同年月15日（聲請書誤載為14日，應予補充） 本院109年度簡字第2325號 109年8月20日 本院109年度簡字第2325號 109年10月26日 3 三人以上共同詐欺取財 ①有期徒刑1年4月 ②有期徒刑1年2月 ③有期徒刑1年1月 ④有期徒刑1年2月　 ①109年5月5日 ②109年5月8日 ③109年5月8日 ④109年5月17日 屏東地方法院109年度金訴字第30號 109年10月30日 屏東地方法院109年度金訴字第30號 109年12月4日 4 毒品危害防制條例之販賣第三級毒品 ①有期徒刑3年9月 ②有期徒刑3年10月 ①109年3月29日 ②109年4月1日 本院109年度訴字第712號 109年12月24日 本院109年度訴字第712號 110年1月27日 5 毒品危害防制條例之販賣第三級毒品 ①有期徒刑3年8月 ②有期徒刑3年8月 ③有期徒刑3年8月 ④有期徒刑3年8月 ⑤有期徒刑3年8月 ⑥有期徒刑3年8月 ①109年2月4日 ②109年2月5日 ③109年2月12日 ④109年2月12日 ⑤109年2月6日 ⑥109年2月10日 本院109年度訴字第545號 110年10月27日 本院109年度訴字第545號 110年11月24日 6 三人以上共同詐欺取財 ①有期徒刑1年1月 ②有期徒刑1年1月 ③有期徒刑1年 ④有期徒刑1年 ⑤有期徒刑1年3月 ⑥有期徒刑1年1月 ⑦有期徒刑1年1月 ⑧有期徒刑1年1月 ⑨有期徒刑1年2月 ⑩有期徒刑1年2月 ⑪有期徒刑1年1月 ⑫有期徒刑1年2月 ⑬有期徒刑1年1月 ⑭有期徒刑1年1月 ①109年5月6日 ②109年5月5日 ③109年5月5日 ④109年5月5日 ⑤109年5月5日 ⑥109年5月5日 ⑦109年5月6日 ⑧109年5月6日 ⑨109年5月7日 ⑩109年5月7日 ⑪109年5月8日 ⑫109年5月8日 ⑬109年5月8日 ⑭109年5月8日　 本院110年度審金訴緝字第3號、110年度審金訴字第151號、234號 110年10月4日 本院110年度審金訴緝字第3號、110年度審金訴字第151號、234號 110年11月10日 7 三人以上共同詐欺取財 ①有期徒刑1年2月 ②有期徒刑1年1月　 ①109年5月16日 ②109年5月16日 本院110年度審金訴字第93、270號 110年11月10日 本院110年度審金訴字第93、270號 110年12月15日 8 三人以上共同詐欺取財 ①有期徒刑1年1月 ②有期徒刑1年1月 ③有期徒刑1年1月 ④有期徒刑1年2月 ①109年5月5日 ②109年5月5日 ③109年5月5日 ④109年5月16日 本院110年度審金訴字第252號 110年11月10日 本院110年度審金訴字第252號 110年12月15日 備註 1.編號1至2之罪，曾定應執行有期徒刑7月，如易科罰金，以新臺幣1,000元折算1日 2.編號3之罪，曾定應執行有期徒刑2年2月 3.編號4之罪，曾定應執行有期徒刑4年 4.編號5之罪，曾定應執行有期徒刑4年6月 5.編號6之罪，曾定應執行有期徒刑2年8月 6.編號7之罪，曾定應執行有期徒刑1年4月 7.編號8之罪，曾定應執行有期徒刑1年6月